臺灣彰化地方法院刑事判決
110年度交簡上字第43號
公  訴  人  臺灣彰化地方檢察署檢察官
上訴人  即
被      告  蕭安  


上列上訴人即被告因公共危險案件，不服本院110年度交簡字第9
40號中華民國110年5月13日第一審簡易判決（聲請簡易判決處刑
案號：臺灣彰化地方檢察署檢察官110年度偵字第4589號），提
起上訴，本院管轄之第二審合議庭判決如下：
    主    文
上訴駁回。
蕭安緩刑貳年，並應向公庫支付新臺幣捌萬元。
    犯罪事實及理由
一、本案經本院審理結果，認原第一審簡易判決認事用法及量刑
    均無不當，應予維持，除證據部分增加「被告蕭安於本院審
    理中之自白」、「員榮醫院診斷證明書」外，並將「現場及
    監視器影像擷取照片12張」更正為「21張」外，其餘均引用
    如附件第一審簡易判決書、聲請簡易判決處刑書記載之犯罪
    事實、證據及理由。
二、上訴人即被告上訴意旨略以：上訴人並無前科，坦承犯行，
    犯後態度良好，且僅國小畢業，本案犯案過程中僅自摔於道
    路上，並未對他人造成危害，原審量處有期徒刑4月，實屬
    過重，並請求宣告緩刑。
三、經查：
  ㈠按刑罰之量定，固屬法院自由裁量之職權行使，但仍應審酌
    刑法第57條所列各款事由及一切情狀，為酌量輕重之標準，
    並非漫無限制；量刑輕重係屬事實審法院得依職權自由裁量
    之事項，苟已斟酌刑法第57條各款所列情狀而未逾越法定刑
    度，不得遽指為違法；且在同一犯罪事實與情節，如別無其
    他加重或減輕之原因，下級審量定之刑，亦無過重或失輕之
    不當情形，則上級審法院對下級審法院之職權行使，原則上
    應予尊重（最高法院72年台上字第6696號、75年台上字第70
    33號判例及85年度台上字第2446號判決意旨參照）。原審認
    定被告犯不能安全駕駛動力交通工具罪事證明確，並審酌酒
    精成分對人之意識能力具有不良影響，服用酒類後，會導致
    對周遭事物之辨識及反應能力較平常狀況薄弱，被告猶於飲
    酒已達法定不能安全駕駛標準之情形下，騎乘電動輔助自行
    車於道路上行駛，對一般往來之人車均生高度危險性，罔顧
    自己及他人生命、身體、健康、財產安全，顯可非議，終致
    不勝酒力而自摔受傷，且其遭查獲時，經測得之吐氣所含酒
    精濃度達每公升0.82毫克；惟念其犯後已坦承犯行，兼衡其
    自述為國小畢業之智識程度、無業、家庭經濟小康之生活狀
    況（見警卷第3頁警詢筆錄受詢問人欄之記載）等一切情狀
    ，依刑事訴訟法第449條第1項前段、第454條第2項，刑法第
    185條之3第1項第1款、第41條第1項前段，刑法施行法第1條
    之1第1項等規定，就被告犯行量處有期徒刑4月，如易科罰
    金，以新臺幣（下同）1,000元折算1日，其認事用法並無違
    誤，且量刑亦未逾越法律所規定之範圍，無過重或失輕之不
    當情形，本院自應予尊重。被告以原審量刑過重提起上訴，
    難謂有理由，應予駁回。
  ㈡復按凡有審理事實職權之法院，均得依其職權諭知緩刑，第
    二審以判決駁回上訴時，仍得諭知緩刑之宣告。查被告前未
    曾受有期徒刑以上刑之宣告，此有臺灣高等法院被告前案紀
    錄表在卷可稽，本案其因一時短於思慮，致罹刑章，犯後始
    終坦承犯行，深具悔意，衡其經此教訓後，當知所警惕，實
    宜使其有機會得以改過遷善，是以本院綜合各情，因認原審
    簡易判決所宣告之刑以暫不執行為適當，爰併予宣告緩刑2
    年，以勵自新。惟審酌被告本案犯行，仍見欠缺守法信念，
    為重建其正確法治觀念，並牢記本案教訓，使其於緩刑期間
    內深知戒惕，杜絕再犯，爰併依刑法第74條第2項第4款規定
    ，諭知被告應向公庫支付8萬元。又被告如違反本院上開命
    其履行之事項情節重大，足認原宣告之緩刑難收其預期效果
    ，而有執行刑罰之必要者，檢察官得撤銷其緩刑，附此敘明
    。
據上論斷，應依刑事訴訟法第455條之1第1項、第3項、第368條
、第373條，刑法第74條第1項第1款、第2項第4款，判決如主文
。 
本案經檢察官王銘仁聲請簡易判決處刑，由檢察官陳詠薇到庭執
行職務。
中　　華　　民　　國　　110 　年　　8 　　月　　19　　日
                  刑事第三庭  審判長  黃齡玉
                              法  官  林慧欣   
                              法  官  胡佩芬
以上正本證明與原本無異。
本件判決不得上訴。
中　　華　　民　　國　　110 　年　　8 　　月　　19　　日
                              書記官　謝儀潔
附錄本案論罪科刑法條:
中華民國刑法第185條之3第一項第一款
駕駛動力交通工具而有下列情形之一者，處2年以下有期徒刑，
得併科20萬元以下罰金：
一、吐氣所含酒精濃度達每公升零點二五毫克或血液中酒精濃度
    達百分之零點零五以上。